【裁判字號】    95,簡,210
【裁判日期】    950831
【裁判案由】    牌照稅
【裁判全文】
高雄高等行政法院裁定
                                     95年度簡字第00210號
原      告  甲○○
被      告  台南市稅捐稽徵處
代  表  人  乙○○ 處長
上列當事人間因牌照稅事件，原告不服臺南市政府95年4月21日
南市法濟字第09509506530號訴願決定，提起行政訴訟，本院裁
定如下：
    主  文
原告之訴駁回。
訴訟費用由原告負擔。
    事實及理由
一、按「納稅義務人對於核定稅捐之處分如有不服，應依規定格
    式，敘明理由，連同證明文件，依左列規定，申請復查：一
    、依核定稅額通知書所載有應納稅額或應補徵稅額者，應於
    繳款書送達後，於繳納期間屆滿翌日起算三十日內，申請復
    查。」稅捐稽徵法第35條第1項第1款定有明文。
二、經查：
（一）原告所有UK-7638號自用小客車（下稱系爭車輛），汽缸
      總排氣量1597立方公分，因車輛逾期未檢驗，經監理機關
      於民國（下同）88年12月29日逕行註銷牌照。又系爭車輛
      於89年7月8日因違規使用公共道路為警查獲，被告遂補徵
      系爭車輛逾檢註銷日至違規日（即88年12月29日至89年7
      月8日止）之牌照稅新台幣（下同）3,696元，另經被告審
      理原告違章成立，乃以93年10月25日南市稅法字第093012
      9881號罰鍰處分書（下稱第1次罰鍰處分）裁處應繳稅額
      3,696元之2倍罰鍰即7,300元（計至百元止）。嗣經交通
      部公路總局嘉義區監理所臺南監理站（下稱臺南監理站）
      以94年3月7日嘉監南字第0940040797號函告，系爭車輛已
      撤銷註銷牌照處分，被告乃依據該函意旨，另於94年3月
      14日以南市稅消字第09400233280號函註銷上開第1次罰鍰
      處分。復經臺南監理站再於94年3月18日以嘉監南字第094
      0040905號函告被告：「同意維持原註銷牌照處分」。案
      經被告以系爭車輛既經監理單位再次核認係屬註銷牌照車
      輛，卻仍行駛公共道路為由，乃依使用牌照稅法第28條第
      2項規定，作成94年3月22日南市稅消字第09400292151號
      處分書（下稱第2次罰鍰處分），裁處原告罰鍰計7,300元
      ，該罰鍰繳款書並於94年6月18日合法送達原告，其間原
      告雖多次至被告處洽詢，惟並未提書面申請復查；有關94
      年10月5日、10月12日兩次之口頭申訴，亦經被告分別以
      94年10月7日南市稅消字第09401103630號函、94年10月28
      日南市稅消字第09401155570號函復原告在案，惟原告仍
      表不服，於94年11月2日向臺南市政府提出檢舉函。嗣經
      臺南市政府政風室以94年11月16日南市政查字第09400214
      1號函示：「主旨：有關民眾甲○○先生於94年1月10日針
      對貴處94年1月7日開立之違章罰款繳款書以陳情方式表明
      不服．．．等情，應依民眾申請復查程序辦理，俾維護民
      眾嗣後提起訴願及行政訴訟之救濟權益．．．。」受理復
      查申請，經被告作成復查決定書，以程序不合駁回，原告
      不服，提起訴願，亦遭決定駁回，遂提起本件行政訴訟，
      求為判決撤銷罰鍰處分。
（二）本件原告起訴主張略謂：監理機關於88年12月29日逕行註
      銷原告車籍，但該處分書未合法送達，應補繳本稅即可，
      但被告卻裁處原告本稅2倍罰鍰7,300元，依法不合；且臺
      南市政府承辦單位上開94年11月16日之函示，有誤導之嫌
      ；再者，原告向臺南市政府提出訴願書，但訴願決定書有
      官官相謢之嫌，全部偏向被告，不符公正精神；又違反稅
      法事件應由稅捐稽徵機關移送法院裁定罰鍰，故請鈞院裁
      定本件原告是否應該裁罰云云。
（三）但查，被告上開第2次罰鍰處分即94年3月22日南市稅消字
      第09400292151號處分書，係於94年6月18日合法送達於原
      告本人，有中華民國郵政掛號郵件收件回執附訴願卷可稽
      。該罰鍰繳納期限原自94年5月1日至同年月30日止，經延
      展自同年7月1日至同年月30日止，亦有該處分書及違章案
      件罰鍰繳款書分別附原處分卷及訴願卷可稽，依據前揭稅
      捐稽徵法第35條第1項第1款規定，本件申請復查之法定期
      間應自繳納期間屆滿之翌日即94年7月31日起算30日，其
      末日為94年8月30日（星期二），因原告係住居於臺南市
      ，故不能扣除在途期間。原告雖多次至被告處洽詢，惟並
      未依稅捐稽徵法施行細則第11條規定書具復查申請書向被
      告申請復查，縱令原告於94年11月2日所提之檢舉函有申
      請復查之意思，然經核亦已逾申請復查之法定不變期間，
      上開罰鍰處分即已確定，其復查申請，自非合法。另依捐
      稽徵法第50條之2條文：「依本法或稅法規定應處罰鍰者
      ，由主管稽徵機關處分之，不適用稅法處罰程序之有關規
      定，受處分人如有不服，應依行政救濟程序辦理。．．．
      。」已明定依稅捐稽徵法或稅法規定之罰鍰案件，改由主
      管稽徵機關處分，以回歸行政罰由行政機關裁處之正常體
      制。原告主張，顯係誤解稅法，核不足採。是原告上開主
      張，均無可採。
三、綜上所述，本件原告復查申請已逾越法定不變期間，自非合
    法，復查決定以原告申請復查逾期為由，予以駁回，並無違
    誤。訴願決定遞予維持，亦無不合。原告復提起本件撤銷訴
    訟，顯非合法，應予駁回。又依程序不合，實體不究之原則
    ，原告之訴既因程序上不合法，予以駁回，其實體上之爭執
    ，即毋庸再予審究，附此敘明。
四、依行政訴訟法第107條第1項第10款、第104條、民事訴訟法
    第95條、第78條，裁定如主文。
中    華    民    國    95    年     8    月   31     日
                  第三庭      法  官   詹日賢
以上正本係照原本作成。
如不服本裁定，應於送達後10日內，向本院提出抗告狀並表明抗
告理由，如於本裁定宣示後送達前提起抗告者，應於裁定送達後
10日內補提抗告理由書（須按他造當事人人數附繕本）。
提起抗告應繳納送達用雙掛號郵票6份（每份34元）。
中    華    民    國    95    年     8    月   31     日
                              書記官   林幸怡
附註:
行政訴訟法第235條（第1項、第2項）:
對於適用簡易程序之裁判提起上訴或抗告，須經最高行政法院之
許可。
前項許可，以訴訟事件所涉及之法律見解具有原則性者為限。


司法院資訊處製作；財團法人民間司法改革基金會備份。
